【裁判字號】    90,易,1546
【裁判日期】    900702
【裁判案由】    竊盜
【裁判全文】
臺灣臺中地方法院刑事判決                          九十年度易字第一五四六號
    公  訴  人  臺灣臺中地方法院檢察署檢察官
    被      告  丁○○
                乙○○
右列被告等因竊盜案件，經檢察官提起公訴（九十年度偵字第五一七八號），本院判
決如左：
    主  文
丁○○竊盜，處有期徒刑肆月，如易科罰金，以參佰元折算壹日。
乙○○無罪。
    事  實
一、丁○○與乙○○係朋友關係，乙○○於民國九十年三月十一日二十三時三十分，
    駕駛戊○○所有車牌號碼Ｙ３─０１２７號自用小客車，在臺中市○區○○路一
    ０九巷十五弄十三號前空地處，遇警盤查時因施用毒品（另案審理）而被逮捕，
    乙○○乃於翌日在警局打電話請丁○○幫忙將上述車輛開回家，適丁○○駕駛該
    車輛行經台中縣太平市○○路時發生車輛擦撞，該自用小客車受有損害，為圖將
    完好未受損之車輛返還乙○○，於行經臺中市○○路與文心路口時，見與上述車
    輛同型之車牌號碼ＮＱ─３３７５號自用小客車（係丙○○所有而於同年月十一
    日凌晨某時，在臺中市西屯區福上巷二三一號前失竊）之車門未關並插著鑰匙，
    竟意圖為自己不法之所有下手行竊，得手後並以車內梅花鈑手拆下車牌號碼Ｙ３
    ─０１２７號自用小客車之車牌二面，懸掛於前開竊得之車輛，以逃避車輛受損
    責任。嗣於同年月十四日凌晨一時許，為警在臺中縣太平市○○路旁空地查獲懸
    掛Ｙ３─０１２７號車牌之自用小客車，始得知上情。
二、案經臺中市警察局第三分局報請臺灣臺中地方法院檢察署檢察官偵查起訴。
    理  由
壹、有罪部分
一、訊據被告丁○○對於右揭事實，於本院九十年六月十八日審理時坦白承認，核與
    被告乙○○之供述及證人即被害人丙○○於警訊中指述其前開車輛遭竊等情相符
    ，並有贓物領據一紙附卷可稽，被告丁○○犯行堪以認定。
二、核被告丁○○所為，係犯刑法第三百二十條第一項之竊盜罪。爰審酌被告前曾因
    贓物案經判處有期徒刑三月，尚未執行，有臺灣高等法院被告全國前案紀錄表附
    卷可憑，其受刑罰裁判仍不知悔改，年經不思正途，竟思竊盜獲取物品之犯罪動
    機、手段，惟犯後坦承犯行頗知悔悟，犯罪所得非豐等一切情狀，量處如主文所
    示之刑併為諭知易科罰金之折算標準。
貳、無罪部分
一、公訴意旨另以：被告乙○○與丁○○共同基於意圖為自己不法所有之犯意聯絡，
    於九十年三月十一日凌晨二時許，在臺中市西屯區福上巷二三一號前，由被告丁○○在旁把風、被告乙○○下手行竊丙○○所有車牌號碼ＮＱ─３３７５號自用
    小客車，得手後，被告乙○○並於不詳時日，意圖為自己不法之所有，在臺中縣
    龍井鄉○○○路二○一之六號，竊取戊○○所有車牌號碼Ｙ３─０１２７號自用
    小客車之車牌二面，懸掛於前開車輛，以逃避查緝，並供渠等代步使用，因認被
    告乙○○涉犯刑法連續竊盜罪嫌。
二、按犯罪事實應依證據認定之，無證據不得推定其犯罪事實，又不能證明被告犯罪
    者，應諭知無罪之判決，刑事訴訟法第一百五十四條、第三百零一條第一項分別
    定有明文。又刑事訴訟法上所謂認定犯罪事實之證據，係指足以認定被告確有犯
    罪行為之積極證據而言，該項證據自須適合於被告犯罪事實之認定，始得採為斷
    罪資料；如未能發現相當證據，或證據不足以證明，自不能以推測或擬制之方法
    ，以為裁判之基礎，最高法院二十九年上字第三一０五號、四十年台上字第八十
    六號號分別著有判例可資參照。公訴人認被告乙○○涉犯上開罪嫌，無非以被告
    丁○○於警訊中之供述，及被告乙○○因施用毒品案被逮捕時間為九十年三月十
    一日二十三時三十分，而當時被告乙○○係駕駛懸掛Ｙ３─０１２７號車牌被盤
    查為其論罪依據。訊據被告乙○○堅詞否認有何上開犯行，辯稱：伊因毒品案被
    逮捕時是駕駛弟弟之友人戊○○所有車牌號碼Ｙ３─０１２７號自用小客車，伊
    沒有偷車牌號碼ＮＱ─３３７５號自用小客車，是被丁○○誣陷等語。經查，本
    院於九十年六月十八日審理時，證人即將被告乙○○以施用毒品案逮捕之警員甲○○結稱：「我（於九十年三月十一日二十三時三十分盤查時）有請他（註：指
    乙○○）下車，他下車東西掉下來，也有查車牌，引擎都是黑黑的，看有沒有失
    竊，（車牌號碼Ｙ３─０１２７號自用小客車是）裕隆淺藍灰色，查車牌有沒有
    失竊，核對行照、車牌，都一樣。」等語；被告丁○○供稱：「（問：車子何人
    偷的？）是乙○○要我把車子（註：指車牌號碼Ｙ３─０１２７號自用小客車）
    開回家，我開回來時，看到在中港路與文心路口看到一模一樣的車（註：指車牌
    號碼ＮＱ─３３７５號自用小客車），車子沒有關好，鑰匙也插著，（九十年）
    三月十二日時他（乙○○）叫我去開車，他要我把車子開回家，我在（臺中縣）
    太平市○○路車子與人擦撞，我把車號Ｙ３─０１２７號車子放在（臺中縣）龍
    井（鄉），把（Ｙ３─０１２７號）車牌拔下來，我用梅花扳手，扳手都是放在
    車上，我再回到中港路與文心路（偷車牌號碼）ＮＱ─３３７５（號自用小客車
    ），我要把好車子沒有受損還給他乙○○，我誤以為乙○○害我哥哥坐牢，所以
    我才說是乙○○（偷的）。」等語，是被害人丙○○所有車牌號碼ＮＱ─３３７
    ５號自用小客車，係被告丁○○竊取後懸掛Ｙ３─０１２７號車牌，應可確認，
    從而，被告乙○○辯稱伊未竊取戊○○所有車牌號碼Ｙ３─０１２７號自用小客
    車之車牌，亦未竊取被害人丙○○所有車牌號碼ＮＱ─３３７５號自用小客車，
    伊是遭被告丁○○誣陷等語，應堪採信。又戊○○於偵訊時證述：我於九十年一
    月二十一日將車輛開到台中縣龍井鄉○○○路二０一之六號修車廠送修，因無錢
    繳納修車費，車行老板將車停放路邊，警察通知我車牌遭竊，我再回修車廠，車
    子確實停放在路邊等語，查戊○○前開車輛既停放在原地，可見被告乙○○使用
    該車輛，並無為自己或第三人不法所有之意圖。綜上所陳，既無積極證據足資證
    明被告乙○○有竊取車輛及車牌犯行，即難繩以被告乙○○竊盜罪責，此外，本
    院復查無其他積極證據足以證明被告乙○○有何犯行，不能證明被告乙○○犯罪
    ，自應為無罪之諭知。
據上論斷，應依刑事訴訟法第二百九十九條第一項前段、第三百零一條第一項，刑法
第三百二十條第一項、第四十一條第一項前段，罰金罰鍰提高標準條例第一條前段、
第二條，判決如主文。
中      華      民      國      九十      年    七      月      二      日
                                        法  官  林郁婷
右正本證明與原本無異。
如不服本判決，應於送達後十日內向本院提出上訴狀 （須附繕本） ，上訴於台灣高
等法院台中分院。
                                        書記官
中      華      民      國      九十      年    七    月    二        日
附錄論罪科刑法條
刑法第三百二十條第一項
意圖為自己或第三人不法之所有，而竊取他人之動產者，為竊盜罪，處五年以下有期
徒刑、拘役或五百元以下罰金。


司法院資訊處製作；財團法人民間司法改革基金會備份。
